臺灣板橋地方法院刑事判決　　　　　　　　　　　　九十一年度易字第二一五八號
　　公　訴　人　臺灣板橋地方法院檢察署檢察官
　　被　　　告　乙○○　男　二.
右列被告因贓物案件，經檢察官提起公訴（九十一年度偵字第七○一一號），本院判
決如左：
    主  文
乙○○收受贓物，處有期徒刑陸月，如易科罰金，以佰元折算壹日。
    事  實
一、乙○○於民國九十年六月二十五日十二時許，在臺北縣新莊市○○路一八八巷內
    之鴻金寶廣場旁，明知年籍姓名不詳綽號「家洪」之成年男子，所交付之未懸掛
    車牌車號：ＱＮＷ－四五○（公訴人誤為一一五）號之輕型機車一輛，係來路不
    明之贓物，竟予收受騎用。嗣於翌日十一時許，騎乘前揭機車行經臺北縣新莊市
    民安東、西路口處，為警臨檢查獲，並扣得前揭未懸掛車牌之機車，因悉上情。
二、案經臺北縣政府警察局新莊分局（即改制前之臺北縣警察局）以竊盜罪嫌移由國
    防部北部地區軍事法院檢察署偵查後向國防部北部地區軍事法院起訴，嗣因陸海
    空軍刑法修正審判機關變更，由該軍事法院移由本院續行審理，本院審理結果原
    移送部分經判決無罪，發現乙○○另涉贓物罪嫌，乃移請臺灣板橋地方法院檢察
    署檢察官偵查起訴。
    理  由
一、訊據被告乙○○矢口否認有揭犯行，辯稱以伊不知係贓物云云等，經查：
    (一)、前述機車係甲○○所有於九十年六月二十五日八時許，在臺北縣新莊市○○
        路、光明路口前失竊，嗣於同日十時許，向臺北縣警察局新莊分局光華派出
        所報案等情，業據被害人甲○○於警訊中（見九十年六月二十六日警訊筆錄
        ）供述甚詳，並有車輛竊盜資料個別查詢報表可憑，因此，前開機車係失竊
        之贓物，足可確信。
    (二)、又真實姓名、年籍不詳「家洪」之人交付機車，並未併同交給機車行照或其
        他來源證件，被告未問明家洪之住址、電話或聯絡方式，苟非盜贓，「家洪
        」就該仍有相當價值【約值新臺幣七千元，見九十年六月二十六日警訊筆錄
        】之機車，豈會任令借予被告使用？而機車乃時下年輕人喜愛之物，就其所
        收受未併交付行照，更無大牌懸掛之機車，被告更應詳明來歷。
    (三)、參以被告迭於警訊、偵查及法院調查審理時分別供承：該機車是綽號「家洪
        」於九十年六月二十五日交付騎用，借車時就沒有大牌，亦無行車執照等語
        （見國防部北部地方軍事法院檢察署九十年六月二十六日偵字第二六八號卷
        第五頁、第六頁九十年六月二十六日警訊筆錄、第十四頁至第十七頁九十年
        六月二十六日訊問筆錄、國防部北部地方軍事法院九十年八月二十三日信審
        字第二五七號卷第八頁至第九頁九十年八月二十三日訊問筆錄、九十年六月
        二十六日聲押字第九五號卷第四頁、第五頁九十年六月二十六日訊問筆錄、
        本院九十年度易字第三二四四號卷第二十一頁至第二十三頁九十年十月二十
        六日訊問筆錄、第五十三頁至第五十七頁九十年十一月十四日審判筆錄）核
        與其於本案本院訊問時（見本院九十一年九月四日訊問筆錄、十月七日審判
        筆錄）所為供述相符。而被告使用贓車為警查獲，卻始終未能提出「家洪」
        之真實姓名、年籍或地址，用供檢警及法院調查；復於收受機車時，既知該
        機車未懸掛車牌，「家洪」亦未交付行車執照，顯可認知該車為來路不明之
        贓物，猶予收受供己騎用，要無疑問。所辯不知係贓物，顯係飾卸，核無足
        採。是本案事證明確，被告犯行，足以認定。
三、核被告乙○○所為，係犯刑法第三百四十九條第一項之收受贓物罪。爰審酌被告
    犯罪之動機、目的、手段、所生危害、所收受贓物價值及犯罪後仍不思自省，毫
    無悔意之態度等一切情狀，量處如主文所示之刑，並諭知易科罰金之折算標準。
據上論斷，應依刑事訴訟法第二百九十九條第一項前段，刑法第三百四十九條第一項
、第四十一條第一項前段，罰金罰鍰提高標準條例第一條前段、第二條，判決如主文
。
本案經檢察官賴惠慈到庭執行職務
中      華      民      國  九  十  一  年    十    月    二  十  一    日
                                    臺灣板橋地方法院刑事第六庭
                                            法  官  黎錦福
右正本證明與原本無異。
如不服本判決，應於判決送達後十日內向本院提出上訴書狀。
                                            書記官  戴尚榮
中      華      民      國  九  十  一  年    十    月    二  十  五    日
附錄本案論罪科刑法條全文：
刑法第三百四十九條
收受贓物者，處三年以下有期徒刑、拘役或五百元以下罰金。
搬運、寄藏、故買贓物或為牙保者，處五年以下有期徒刑、拘役或科或併科一千元以
下罰金。
因贓物變得之財物，以贓物論。
